# 可供出售金融资产入账处理

提问人：sunwarchan 时间：2016-05-31 07:39:41
如果在二级市场购入股票，管理层认定为可供出售金融资产。买价中含有已宣告未发放股利，如何账务处理？
我的理解是否无需区分是否含未发放股利，全部计入可供出售金融资产即可？
谢谢各位指正

回答人：chenyiwei
如果购买价格中包含了已宣告但尚未发放的股利，则仍单独确认为应收股利，不计入可供出售金融资产的成本中。

提问人：sunwarchan 时间：2016-05-31 16:56:27
那是否意味着持有二级市场股票，上市公司宣告发放股利，也要及时借记应收股利，贷记投资收益？

回答人：chenyiwei
是。